臺灣士林地方法院交通事件裁定　　　　100年度交聲字第959號
原處分機關
即移送機關　臺北市交通事件裁決所
異　議　人
即受處分人　許家維
上列異議人即受處分人因違反道路交通管理處罰條例案件，對於
臺北市交通事件裁決所於中華民國100 年9 月6 日所為之處分（
原處分案號：北市裁字第裁22-AEY833537號），聲明異議，本院
裁定如下：
    主  文
異議駁回。
    理  由
一、原處分意旨略以；異議人即受處分人許家維於民國100 年7
    月4 日凌晨0 時40分許，騎乘車牌號碼301-HLG 號重型機車
    ，行經臺北市○○○路○ 段，為警攔檢，因「電系設備屬可
    變更設備，變更不申請臨時檢驗而行駛」之違規行為，為警
    當場舉發，裁處罰鍰新台幣（下同）2,400 元，車輛責令檢
    驗等情。
二、異議意旨則以：異議人於上開時、地經警攔停臨檢，依警員
    指示開啟機車車頭燈，因燈光過亮，詢其有無更換車頭燈，
    當時其以為該燈非屬合法燈具，遂向警為肯定回答，然其友
    人於翌日告知該燈為合法鹵素燈，其隨即前往監理所驗車，
    驗車結果為合格，請求撤銷原處分等情。
三、按汽車車身、引擎、底盤、電系或其他重要設備變更調換者
    ，應申請實施臨時檢驗；又汽車車身、引擎、底盤、電系等
    重要設備變更或調換，或因交通事故遭受重大損壞修復後，
    不申請公路主管機關施行臨時檢驗而行駛者，處汽車所有人
    2,400 元以上9,600 元以下罰鍰，並責令其檢驗，道路交通
    安全規則第45條第1 項第1 款、道路交通管理處罰條例第18
    條第1 項分別定有明文。
四、經查：
（一）異議人於100 年7 月4 日凌晨0 時40分許，騎乘車牌號碼
      301-HLG 號重型機車，行經臺北市○○○路○ 段為警攔查
      ，因「電系設備屬可變更設備，變更不申請臨時檢驗而行
      駛」之違規行為，為警舉發等情，未據異議人表示爭執，
      復有臺北市政府警察局100 年7 月4 日北市警交字第AEY8
      33537 號舉發違反道路交通管理事件通知單附卷可稽，應
      堪認定。
（二）異議人為上開機車之所有人，且該機車於99年3 月出廠，
      此有機車車籍資料在卷可參，而異議人於前揭時、地為警
      攔查時，確向警供稱該機車之車頭燈業經更換一節，已據
      異議人坦認無誤，並有臺北市政府警察局松山分局100 年
      8 月2 日北市警松分交字第10035962000 號函供佐，堪信
      該機車之車頭燈於出廠後業經變更，因車頭燈屬於電系設
      備，依據前揭規定，變更後應申請實施臨時檢驗始得行駛
      。惟依該機車之檢驗紀錄觀之，該車除於99年3 月11日經
      新檢初驗後，於100 年7 月5 日下午3 時32分許，始有檢
      驗紀錄，足信異議人於100 年7 月4 日凌晨，駕車行經上
      述地點時，尚未就該機車之車頭燈變更一事申請實施臨時
      檢驗，則異議人確有「電系設備屬可變更設備，變更不申
      請臨時檢驗而行駛」之違規行為，即堪認定。至於異議人
      雖辯稱其更換之車頭燈為合法燈具等情，然首揭規定非禁
      止更換車頭燈等電系設備，而係處罰更換電系設備後，未
      申請臨時檢驗即行駛之行為，換言之，異議人更換之車頭
      燈是否為合法燈具，對於本件違規行為之認定並無影響，
      異議人所持上述辯解非屬可採。
（三）綜上，異議人確於上揭時、地，有「電系設備屬可變更設
      備，變更不申請臨時檢驗而行駛」之違規行為一節，已堪
      認定，故移送機關依據道路交通管理處罰條例第18條第1
      項及違反道路交通管理事件統一裁罰基準及處理細則等規
      定，裁處異議人罰鍰2,400 元，並責令車輛檢驗，認事、
      用法均無違誤，異議人所持前開辯稱均非足採。從而，本
      件聲明異議為無理由，應予駁回。
據上論斷，應依道路交通事件處理辦法第18條，裁定如主文。
中    華    民    國   100    年    10    月    6     日
                  交通法庭法  官  邰婉玲
以上正本證明與原本無異。
對於本件裁定如有不服，應於送達後5 日內，向本院提出抗告書
狀，敘述抗告之理由，抗告於臺灣高等法院。
中    華    民    國   100    年    10    月    6     日
                          書記官  謝金宏